最高法院刑事判決　　　　　　　　　　　　　　　八十六年度台上字第七四六六號
　　上　訴　人　甲○○
右上訴人因盜匪案件，不服台灣高等法院台中分院中華民國八十六年九月二十四日第
二審判決（八十六年度上訴字第一一二五號，起訴案號：台灣台中地方法院檢察署八
十五年度偵字第一九三一三號），提起上訴，本院判決如左：
    主  文
上訴駁回。
    理  由
按刑事訴訟法第三百七十七條規定，上訴於第三審法院，非以判決違背法令為理由，
不得為之。是提起第三審上訴，應以原判決違背法令為理由，係屬法定要件。如果上
訴理由狀並未依據卷內訴訟資料，具體指摘原判決不適用何種法則或如何適用不當，
或所指摘原判決違法情事，顯與法律規定得為第三審上訴理由之違法情形，不相適合
時，均應認其上訴為違背法律上之程式，予以駁回。本件原判決綜合調查證據結果所
得心證，認定上訴人甲○○意圖為自己不法之所有，於民國八十五年七月十九日下午
一時三十分許，在台中縣清水鎮○○里○○路段僻靜處所，持其另行起意未經許可具
有殺傷力之改造玩具手槍（違反槍彈藥刀械管制條例部分已另案判決），脅迫被害
人唐海成、林子賓拿錢出來，致使彼二人不能抗拒，因二人表示身上沒錢，乃強行扯
下唐海成掛在頸上重約一兩之金項鍊得手等情，已明業經上訴人在第一審法院調查
、審理時供認不諱，核與唐海成、林子賓於警訊、檢察官偵查時所供述之情節相符、
且有改造之玩具手槍一支扣案可證，為其所憑之證據及認定之理由。並對於上訴人翻
供所辯：當時係向被害人表示伊在逃亡需錢，唐海成就自動將頸上之項鍊取下交伊，
改造玩具手槍插在腰間，並未取出用以脅迫，認係飾卸之詞，為無可採。聲請再予傳
訊唐、林二被害人，認無必要，分別予以指駁說明。此係事實審法院採證認事之職權
行使，並無不合。自不容上訴人以被害人之間所述稍有不同，而任指其他之指訴，全
不可採。上訴人於第一審法院調查時供稱：「起訴（內容）是事實，因那天急著用錢
，但去向朋友借朋友不在，回頭時遇到被害人，我帶著一隻偵一七七五四號案內交
給吳志鳳那把槍，是玩具手槍，裝了一顆子彈，共搶了一條金項鍊，拿去向南投阿輝
換毒品施用」、「證人（按即被害人）在警訊中所言沒有意見，我很反悔，我那時很
害怕才會都否認，禁見了五個多月，我感到很後悔，但有沒有說『我有槍』及『你們
跑的快或子彈跑得快』我忘記了」，於審理時供稱：「起訴內容均實在，我所持的槍
即是前案的槍」、「對被害人所言沒有意見。」對於強盜之犯罪，供述很清楚。況上
訴人於原審對於其在第一審之自白犯罪，並無受強暴脅迫而為自白之主張，原審之辯
護人竟以猜測之詞，質疑第一審法院是否有脅迫利誘取供情事，難謂係以卷內資料而
為指摘。又被害人唐海成、林子賓業經檢察官傳訊，陳述明確，原判決於理由內，並
已說明無再傳喚之必要，亦不容執此任指原判決違法。本件上訴人所犯強盜罪，是否
與原審八十五年度上訴字第三一二號案有連續犯裁判上一罪之關係，係事實認定之問
題，業經原判決在理由內說明，上訴仍為事實上之爭執主張為連續犯，難謂係適法之
第三審上訴理由。綜上所述，其上訴違背法律上之程式，應予駁回。
據上論結，應依刑事訴訟法第三百九十五條前段，判決如主文。
中      華      民      國    八十六    年     十二     月     十九     日
                              最高法院刑事第二庭
                                  審判長法官  施  文  仁
                                        法官  陳  炳  煌
                                        法官  張  淳  淙
                                        法官  洪  文  章
                                        法官  林  錦  芳
      右正本證明與原本無異
                                              書  記  官
中      華      民      國    八十六    年     十二     月    二十三    日
